臺灣臺中地方法院刑事判決　　　　　　　　　　　　九十二年度訴字第一二八一號
　　公　訴　人　臺灣臺中地方法院檢察署檢察官
　　被　　　告　乙○○冒名高.
右列被告因毒品危害防制條例案件，經檢察官提起公訴（臺灣臺中地方法院檢察署九
十二年度毒偵字第八五八號號）及移
偵字第二九四五號），被告於本院準備程序就被訴事實為有罪之陳述，本院合議庭認
宜適用簡式審判程序，逕予判決如左：
    主  文
乙○○連續施用第一級毒品，處有期徒刑拾月。
扣案之海洛因貳包（毛重零點玖公克，驗後淨重零點肆貳公克，包裝重零點伍玖公克
）沒收銷燬之。
    事  實
一、乙○○（冒名高坤祥，起訴書亦記載被告為高坤祥，高坤祥嗣改名為甲○○）前
    於民國八十一年、八十二年間，分別因違反肅清煙毒條例、麻醉藥品管理條例及
    偽造文書案件，經本院先後判處有期徒刑一年八月、三年一月、四月及三月確定
    ，因接續執行，於八十四年三月二十三日經准許假釋付保護管束出監（保護管束
    期間至八十七年七月二日）。其於上開假釋付保護管束期間之八十六年間，復因
    違反槍砲彈藥刀械管制條例案件，經臺灣高等院臺中分院以八十六年度上易字第
    三五六六號判處有期徒刑四月，強制工作三年確定；另因違反肅清煙毒條例案件
    ，經本院以八十六年度訴字第二九七三號判處有期徒刑三年七月，經臺灣高等院
    臺中分院以八十七年度上易字第四０九號駁回上訴確定（兩罪經定應執行刑三年
    八月，迄今尚未執行），前揭假釋亦經撤銷（均不構成累犯）。乙○○前已自八
    十五年間起，先後於附表所示之時間施用毒品，經本院為免刑判決或經檢察官為
    不起訴處分，竟仍不知戒絕，復基於施用第一級毒品海洛因之概括犯意，於五年
    內之九十二年三月十三日十二時許、二十三時許及翌日（十四日）十二時許，在
    臺中市○○路與中清路交叉路口附近，以將微量海洛因摻入香菸內點燃吸食之方
    式，連續非法施用第一級毒品海洛因三次。嗣於九十二年三月十四日十六時許為
    警在臺中市○○區○○路四三七號前查獲，並當場扣得乙○○所持有之第一級毒
    品海洛因二包（毛重０．九公克，驗後淨重０．四二公克，包裝重０．五九公克
    ），乙○○且經員警徵得其同意後採集尿液送驗，因嗎啡（海洛因之代謝物）呈
    現陽性反應，始偵悉上情。
二、案經臺中市警察局第二分局報請臺灣臺中地方法院檢察署檢察官偵查起訴。
    理  由
一、查本件公訴人雖以「高坤祥」之名義及年籍資料起訴，惟被告乙○○於本院九十
    二年五月二十九日調查時，業已供認其因另案遭通緝，因此冒用「高坤祥」之名
    應訊等語（見本院卷第四二頁）。另被告以「高坤祥」名義在臺中市警察局第二
    分局應訊時所捺印指紋之指紋及被告於九十二年六月十二日在本院當庭按壓之指
    紋，經本院送內政部警政署刑事警察局鑑驗結果，認「送鑑可資比對指紋五枚（
    偵訊筆錄二枚、扣押物品收據／無應扣押之物證明書一枚、扣押物品目錄表一枚
    、真實姓名對照表一枚），經鑑定結果均與庭印乙○○指紋卡左拇指指紋相符‧
    ‧‧。庭印乙○○十指紋，經鑑定結果與本局檔存乙○○指紋卡十指紋卡相符，
    其指紋分析均為３１ＷＩＯＭ１７／２７ＷＯＯＩ１６，且二者指紋之紋型、特
    徵點均相同等情，有內政部警政署刑事警察局九十二年六月二十五日刑紋字第０
    九二０一一六三六二號鑑驗書一份在卷可參（見本院卷第八九頁），益徵被告於
    本件為警查獲後，確係冒「高坤祥」名義應訊無疑。公訴人雖以被告為「高坤祥
    」起訴，惟被告為警查獲後即迭以「高坤祥」之名義於警詢、偵查中應訊，公訴
    人並將之送請觀察勒戒而認有繼續施用傾向，續而聲請強制戒治並提起本件公訴
    ，足見公訴人起訴之對象確係被告。被告雖在司法警察訊問及檢察官偵查中應訊
    時冒用「高坤祥」之身分，致所記載之被告姓名、年齡、籍貫、職業、住所、身
    分證統一編號均為「高坤祥」，惟本案刑罰權之對象始終為被告，本院自得對被
    告逕為審理，合先敘明。
二、右開施用第一級毒品海洛因之事實，業經被告乙○○於本院準備程序訊問及審理
    時均坦認不諱，而被告為警查獲後所採取之尿液，經送中山醫學大學附設醫院藥
    物濫用檢測中心檢驗結果，嗎啡（海洛因之代謝物）乃呈現陽性反應，有該檢測
    中心檢驗報告書乙份附卷可稽（見偵查卷第三四頁）。另扣案之白色粉末二包確
    係海洛因（毛重０．九公克，驗後淨重０．四二公克、包裝重０．五九公克），
    有法務部調查局九十二年四月二十三日調科壹字第一二００一二七五九號鑑驗通
    知書附卷可參（見偵查卷第三六頁），足見被告上開自白，確與事實相符，堪予
    採認。又被告前已自八十五年間起，先後於附表所示之時間施用毒品，經本院為
    免刑判決或經檢察官為不起訴處分，有附表內所載之各該判決及不起訴處分書可
    稽，被告自附表所列二犯起，即先後冒用「高坤良」、「李建彰」及「高坤祥（
    已改名為甲○○）」之名義，或於警詢、偵查中為應訊，或逕為觀察勒戒之情，
    除據被告於本院審理時供認無隱外，並經臺灣桃園地方法院九十二年度訴緝字第
    九二號及本院九十二年度訴字第二一一四號判決查明屬實（本院卷第一六六頁、
    第一七七頁），是檢察官雖以被告所冒用名義之人為不起訴處分，惟仍屬被告所
    為之施用毒品犯行無誤。綜此，本件事證業臻明確，被告三犯以上施用毒品犯行
    ，洵堪認定。
三、按海洛因係屬毒品危害防制條例第二條第二項第一款所指之第一級毒品，核被告
    乙○○所為，係犯毒品危害防制條例第十條第一項之施用第一級毒品罪。被告持
    有第一級毒品之低度行為，為其施用第一級毒品之高度行為所吸收，不另論罪。
    被告先後三次施用第一級毒品海洛因之犯行，時間緊接，犯罪構成要件相同，顯
    係基於概括犯意反覆為之，為連續犯，應依刑法第五十六條之規定論以一罪，並
    加重其刑。檢察官於起訴書中雖未敘及被告連續施用毒品三次，然與已起訴且經
    認定有罪之被告於九十二年三月十四日十二時施用海洛因犯行部分，有連續犯之
    裁判上一罪關係，自為起訴效力所及，本院應併予審論。爰審酌被告為國中畢業
    ，智識程度不高（見臺中市警察局第二分局偵訊筆錄教育程度欄），且有上揭事
    實欄所述之前科，素行不佳，此有臺灣高等法院被告全國前案紀錄表可查，其前
    已因施用毒品犯行，經送觀察勒戒，竟故態復萌，復行施用毒品不輟，無視於毒
    品對於自身健康之戕害及國家對於杜絕毒品犯罪之禁令，惡性非輕；然被告於本
    件施用毒品之次數僅三次，且犯後已坦承犯行，顯見其尚有悔意之犯罪後態度等
    一切情狀，量處如主文所示之刑。至扣案之白色粉末二包（毛重０．九公克，驗
    後淨重０．四二公克、包裝重０．五九公克），經鑑識後既屬毒品海洛因，已如
    前述，應依毒品危害防制條例第十八條第一項前段之規定，沒收銷燬之。
四、臺灣桃園地方法院檢察署九十二年度毒偵字第二九四五號移送併辦意旨另謂：被
    告乙○○基於施用第一級毒品海洛因之犯意，於九十一年八月十日十時許回溯前
    九十六小時止內之某一時點，在臺灣地區某不詳地點施用第一級毒品海洛因，為
    警於九十一年八月十日二時三十分許，在桃園縣新屋鄉○○路四三三號旁查獲，
    並扣得第一級毒品海洛因十五包（合計淨重一點五九公克、包裝重三點九八公克
    、純度百分之二十六點八五、純質淨重零點四三公克）、第二級毒品安非他命五
    包（毛重三點六公克）、針筒一支、裝毒品之鐵盒一個等物，因認被告此部分事
    實亦涉犯毒品危害防制條例第十條第一項之施用第一級毒品罪嫌，且與前揭已經
    起訴論罪部分，有連續犯之裁判上一罪之關係，請求併辦等語。經查：
（一）被告乙○○於九十一年八月十日二時三十分許，在桃園縣楊梅鎮○○路一二三
      號，因涉嫌竊盜及違反毒品危害防制條例罪嫌，為桃園縣警察局楊梅分局新屋
      派出所員警查獲，於逮捕後帶回訊問。被告為掩飾其通緝犯之真實身分及逃避
      刑責，竟基於偽造署押及偽造私文書之犯意，冒用其兄「高坤祥」之名義應訊
      。繼經桃園縣警察局楊梅分局將被告移送臺灣桃園地方法院檢察署偵訊時，被
      告仍承前偽造署押之同一犯意，於九十一年八月十日下午八時二十六分該署檢
      察官訊問筆錄上，偽造「高坤祥」之簽名等情（即附表所示之四犯），業經本
      院九十二年度訴字第二一一四號判決查明屬實，已見前述，而被告以「高坤祥
      」之名，於警局所採集之尿液，經送請桃園縣衛生局檢測結果，其嗎啡分析係
      呈陽性反應，有該局不法藥物尿液檢定書可憑（見臺灣桃園地方法院檢察署九
      十一年度毒偵字第二一０九號影印卷第三二頁），是被告確有為移送併辦意旨
      所認之施用毒品犯行無誤。
（二）惟按裁判上一罪，其中一罪業已繫屬於法院，他部分尚由檢察官偵辦者，倘檢
      察官認該其所偵辦之部分，確有應成立犯罪之虞，且與已繫屬法院部分有裁判
      上一罪之關係，而移送該已繫屬法院併辦，則該受移送之已繫屬法院得就該移
      送併辦部分予以實質審判者，應以經其審理之結果，以該二罪間確有裁判上一
      罪之關係為前提。而刑法連續犯必須行為人主觀上基於概括犯意，亦即行為人
      之多次犯罪行為，須自始均在一個預定犯罪計劃之內，出於主觀上始終同一犯
      意之進行，始足當之，並非一有多次犯同一罪名之罪，即概論以連續犯。查上
      開移送併案之犯罪行為時間係九十一年八月十日十時許回溯九十六小時內某時
      ，與本件論罪科刑之事實行為時間（九十二年三月十三日十二時許）相距達半
      年有餘，已難認被告乙○○主觀上係基於前揭論罪科刑部分事實之概括犯意，
      是前揭移送併案部分與本件論罪科刑部分事實並無連續犯關係。
（三）況被告乙○○復於移送併案犯行後之九十二年一月十日，再因施用毒品案件為
      警查獲，被告竟又冒用「高坤祥」名義，進入臺灣臺中看守所附設勒戒處所執
      行觀察勒戒，惟因無繼續施用傾向，經檢察官以「高坤祥」為被告，而於九十
      二年一月三十日為不起訴處分確定，此有本院九十二年度訴字第二一一四號判
      決及臺灣臺中地方法院檢察署九十二年度毒偵字第二四二號不起訴處分書（本
      院卷第一七三頁）可佐。本件前揭論罪科刑部分事實與移送併案之犯罪行為間
      ，被告既曾冒名「高坤祥」而另受有施用毒品之不起訴處分，則移送併辦部分
      之犯行，自應為其後此不起訴處分之效力所及，不得復為實質之審究。是併辦
      部分已難認與前開業經起訴論罪部分有連續犯之裁判上一罪之關係，即非起訴
      效力所及。此部分既未經檢察官起訴，非本院所得逕予審判者，應退由檢察官
      另為適法之處理，附予敘明。
據上論斷，應依刑事訴訟法第二百七十三條之一第一項、第二百九十九條第一項前段
，毒品危害防制條例第十條第一項、第二十條第三項、第十八條第一項前段，刑法第
十一條前段、第五十六條，判決如主文。
本案經檢察官丙○○到庭執行職務。
中    華    民    國      九十三      年       一      月     五    日
                                臺灣臺中地方法院刑事第九庭
                                      法  官  陳 思 成
右正本證明與原本無異。
如不服本判決，應於判決送達後十日內向本院提出上訴狀，上訴於臺灣高等法院臺中
分院( 須附繕本 )。
                                      書記官
中    華    民    國      九十三      年       一      月     五    日
附錄論罪科刑法條
毒品危害防制條例第十條第一項
施用第一級毒品者，處六月以上五年以下有期徒刑。
附表：
  被告乙○○施用毒品犯行之偵查結果及判決情形：
┌────┬──────────┬────────────┬──────┬
│犯行次序│  犯  罪    時  間  │檢察官偵查終結情形及裁判│冒名應訊情形│
├────┼──────────┼────────────┼──────┼
│  一犯  │八十五年間至八十六年│本院於九十二年九月五日以│未冒名      │
│        │十月十五日          │八十六年度訴字第二六五四│            │
│        │                    │號為免刑判決（見本院卷第│            │
│        │                    │一五四頁）              │            │
├────┼──────────┼────────────┼──────┼
│  二犯  │八十九年七月二十九日│桃園地檢分九十年度毒偵字│冒名高坤良  │
│        │回溯九十六小時      │第三五一二號，並聲請觀察│            │
│        │八十九年七月二十八日│勒戒。桃園地院於九十年九│            │
│        │查獲                │月二十七日以九十年度毒聲│            │
│        │                    │字第三九八六號裁定准許為│            │
│        │                    │觀察勒戒，惟因被告未到案│            │
│        │                    │，尚未執行，偵案部分亦先│            │
│        │                    │行報結。嗣緝獲被告，桃園│            │
│        │                    │地檢簽分九十二年度毒偵緝│            │
│        │                    │字第五四二號，尚未終結。│            │
├────┼──────────┼────────────┼──────┼
│  三犯  │九十一年一月上旬    │被告冒名李建彰為觀察勒戒│冒名李建彰  │
│        │九十一年一月十三日遭│，經桃園地檢九十一年度毒│            │
│        │查獲                │偵字第一一三號以一犯經觀│            │
│        │                    │察勒戒後，無繼續施用傾向│            │
│        │                    │，為不起訴處分（九十一年│            │
│        │                    │二月五日，本院卷第一七一│            │
│        │                    │頁）                    │            │
├────┼──────────┼────────────┼──────┼
│  四犯  │九十一年八月十日回溯│經查明被告係冒名高坤祥後│冒名高坤祥  │
│        │九十六小時內        │，就被告施用毒品部分，桃│（高坤祥嗣改│
│        │九十一年八月十日二十│園地檢另簽分九十二年度毒│名甲○○）  │
│        │三時十分許被查獲    │偵字第二九四五號偵查，嗣│            │
│        │                    │移送本院於本件併案審理。│            │
│        │                    │                        │            │
├────┼──────────┼────────────┼──────┼
│  五犯  │九十二年一月十日    │被告冒名高坤祥為觀察勒戒│冒名高坤祥  │
│        │                    │，經臺中地檢九十二年度毒│（高坤祥嗣改│
│        │                    │偵字第二四二號以一犯經觀│名甲○○）  │
│        │                    │察勒戒後，無繼續施用傾向│            │
│        │                    │，為不起訴處分（九十二年│            │
│        │                    │一月三十日，本院卷第一七│            │
│        │                    │三頁）          │            │
├────┼──────────┼────────────┼──────┼
│  六犯  │九十二年三月十三日十│被告冒名高坤祥，臺中地檢│冒名高坤祥  │
│（本件）│二時許至同年月十四日│以二犯聲請觀察勒戒，經觀│（高坤祥嗣改│
│        │十二時許            │察勒戒後認有繼續施用之傾│名甲○○）  │
│        │                    │向，臺中地檢以九十二年度│            │
│        │                    │毒偵字第八五八號聲請強制│            │
│        │                    │戒治獲准，並提起公訴（即│            │
│        │                    │本件），本院於調查時，查│            │
│        │                    │明被告係冒名高坤祥（已改│            │
│        │                    │名甲○○）              │            │
│        │                    │                        │            │
└────┴──────────┴────────────┴──────┴
